【裁判字號】    94,交簡上,10
【裁判日期】    950116
【裁判案由】    過失傷害
【裁判全文】
臺灣雲林地方法院刑事判決            94年度交簡上字第10號
上  訴  人  台灣雲林地方法院檢察署檢察官
被      告  甲○○
上列上訴人因被告過失傷害案件，不服本院虎尾簡易庭93年度虎
交簡字第152 號中華民國94年1 月14日刑事簡易判決（聲請案號
：台灣雲林地方法院檢察署93年度偵字第4049號），提起上訴，
本院管轄之第二審合議庭判決如下：
    主      文
上訴駁回。
    事實及理由
一、本案經本院審理結果，認第一審判決認事、用法及量刑均無
    不當，應予維持，並引用第一審判決書記載之事實、證據及
    理由（如附件）。
二、本件被告於本院否認犯罪，辯稱：不知道有無過失，當時後
    面有車，我看後照鏡，有閃大燈，我前進看到前面有白色的
    東西過去云云（詳本院卷120 頁）。然查，證人丙○○於本
    院證稱：（問：你有無看到誰撞到你？）就是那個（手指著
    被告）。…（問：《請審判長提示警卷14頁所附機車照片》
    請看下面這張照片，是否就是當天撞到你的那台機車？）就
    是這台。（問：你是被機車的車頭或車尾撞到？）車頭等語
    甚詳（詳本院卷162 、163 頁），並有道路交通事故調查報
    告表、現場圖、現場照片20張及中國醫藥大學附設醫院診斷
    證明書1 紙在卷可稽（詳警卷5 至19、26頁），堪信屬實。
    此外，車禍發生後，被告所騎乘輕型機車右側把手下方，勾
    纏著橘色毛線，而證人丙○○當日所穿著之橘色毛線衣左側
    口袋上方，亦有破損痕跡，有卷附現場照片2 張在卷可稽（
    詳本院卷150 頁下方及160 頁）。足認，被告於案發當日，
    騎乘機車行經肇事路段，以機車右側把手下方，撞及證人丙
    ○○無誤。又按汽車行駛時，駕駛人應注意車前狀況，並隨
    時採取必要之安全措施。道路交通安全規則第94條第3 項定
    有明文。被告騎乘機車行經肇事地點，自經注意上揭規定，
    而依當時路況，無不能注意情形，竟疏未注意，駕車肇事，
    致使證人丙○○受有傷害，其就本件車禍之發生，確有過失
    情事無訛。至於被告先於警詢辯稱：我行駛至肇事地點時，
    忽然看到前面有一個行人過馬路，我看到時，馬上往左邊閃
    ，我確定我沒有撞到那個人云云（詳警卷21頁）；復於檢察
    官訊問時改稱：我不知道我到底有無撞到人云云（詳偵卷6
    頁）。被告對其有無騎車撞及證人丙○○一節，前後所供不
    一，甚難輕信。被告仍執前詞置辯，實不足採。
    本件事證明確，被告犯行，堪以認定。
三、本院審酌被告騎乘機車，行經肇事路段，未注意車前狀況，
    撞及丙○○，致使丙○○受有右脛骨開放性骨折及右腓骨遠
    端骨折之傷害，及未能與丙○○達成和解，暨犯後否認犯行
    等一切情狀，認為原審量處被告拘役50日，如易科罰金，以
    300 元折算1 日，認事用法俱無不合，量刑亦稱妥適。至於
    檢察官循告訴人丙○○請求，認為原審未傳喚告訴人丙○○
    及證人到庭說明，亦未調查證物，且被告矢口否認犯行，肇
    事後離開現場，迄今仍無悔意，對告訴人丙○○敷衍探視，
    復未賠償，原審量刑過輕為由，提起上訴。本院認原審已審
    酌各情，在法定刑內，判處拘役50 日 ，如易科罰金，300
    元折算1 日，自難認有何違法失當之處。上訴人以原審量刑
    過輕為理由提起上訴，並無可採，為無理由，應予駁回。
據上論斷，應依刑事訴訟法第455 條之1 第3 項、第373 條、第
368 條，判決如主文。
本案經檢察官乙○○到庭執行職務
中    華    民    國    95    年    1     月    16    日
                  刑事第二庭    審判長法  官  林  輝  煌
                                      法  官  李  明  鴻
                                      法  官  柯  志  民
以上正本證明與原本無異。
不得上訴。
                                      書記官  魏  輝  碩
中    華    民    國    95    年    1     月    16    日


司法院資訊處製作；財團法人民間司法改革基金會備份。
